---
title: "Loteria Primitiva"
author: "M.A. Pallares"
date: "14/10/2018"
output: html_document
---

```{r setup, include=FALSE}
knitr::opts_chunk$set(echo = TRUE)
```

## Propósito

Se me ha ocurrido hacer un análisis estadístico de los resultados de la Loteria Primitiva.

Los datos de entrada vienen de lotoideas.com

```{r primitiva}
library(readr)
dataset <- read_csv("~/Dropbox/DataMining/LoteriaPrimitiva/Historico.csv", 
    col_types = cols(COMP = col_integer(), 
        FECHA = col_date(format = "%d/%m/%Y"), 
        JOKER = col_skip(), R = col_integer(), 
        X1 = col_integer(), X2 = col_integer(), 
        X3 = col_integer(), X4 = col_integer(), 
        X5 = col_integer(), X6 = col_integer()))
summary(dataset)

dataset = as.matrix(dataset)

summary(dataset[,2])

```

## Análisis inocente

Un primer análisis inocente es ver si hay números que hayan aparecido más veces que otros. Uno podría pensar que no, y que todos los números saldrán por igual, vamos a ver ...


```{r frecuencias}
dataset2 <- dataset[,-1]
dataset2 <- dataset2[,-7]
dataset2 <- dataset2[,-7]
dataset_frequency <- sort(table(dataset2),decreasing=TRUE)

show(dataset_frequency)

```

## Preparando los datos para analizarlos más

Mi amigo David Manzano me ha dicho que mi error es no considerar probabilidades condicionales. Que pruebe a calcular cuantas veces se repite una pareja de números o tres números o n números.

``` {r distancias}

library(plyr)

dataset2.dist = as.matrix(dist(dataset2, method = "euclidean", diag = FALSE, upper = FALSE))

diag(dataset2.dist) <- 1000
sum(dataset2.dist == 0)

which(dataset2.dist == 0, arr.ind=T)
dataset2[which(dataset2.dist == 0, arr.ind=T) [1,1],]
dataset2[which(dataset2.dist == 0, arr.ind=T) [1,2],]

```

Se da la circunstancia que de las dos veces que ha salido la misma combinación, ninguna ha habido ningún número coincidente con los más frecuentes.